【裁判字號】    99,交上易,1372
【裁判日期】    991209
【裁判案由】    業務過失傷害
【裁判全文】
臺灣高等法院臺中分院刑事判決      99年度交上易字第1372號
上  訴  人
即  被  告  林瑞利
上列上訴人因業務過失傷害案件，不服臺灣臺中地方法院99年度
交易字第607號中華民國99年9月10日第一審判決（起訴案號：台
灣台中地方法院檢察署99年度偵字第15244號），提起上訴，本
院判決如下：
    主  文
上訴駁回。
林瑞利緩刑貳年。
    事實及理由
一、本案經本院審理結果，認第一審判決認事用法及量刑均無不
    當，應予維持，並引用第一審判決書記載之事實、證據及理
    由（如附件） 。
二、被告林瑞利上訴意旨仍執原詞謂其係綠燈行駛，並無過失，
    並請求再將本件車禍送鑑定云云。惟查：原判決已敘明「卷
    附路口監視器光碟經本院當庭勘驗結果，被告駕駛NC-2048
    號自小貨車明顯跨越雙黃線占用來車道搶先左轉，且其駕駛
    之自小貨車左轉後，同向在其後之車輛到達路口前均已停車
    ，有原審99年8月23日審判筆錄在卷足按。告訴人陳佳緯指
    稱伊通過該路口時號誌為綠燈一節，雖無其他事證佐憑，惟
    本件被告接受處理員警詢問時，即供陳當時伊行經該路口，
    伊車行向號誌為綠燈轉黃燈，伊即跟著前方車輛左轉等語，
    佐以被告駕駛NC-2048號自小貨車明顯跨越雙黃線占用來車
    道搶先左轉，同向在其後之車輛到達路口前均已停車之情，
    足可認定被告駕駛NC-2048號自小貨車到達該路口欲左轉時
    ，該路口之行車管制號誌至少已亮圓形黃燈，被告辯稱伊左
    轉時伊行向之號誌為綠燈，伊開到路口才左轉云云，無非飾
    卸之詞，不足採信」等語，詳敘認定被告有過失之理由，經
    核上開理由合乎論理法則，並無不合，本院援引之。從而本
    件事證已臻明確，被告過失傷害犯行堪予認定。因本件被告
    應負過失責任事證已明，被告聲請送鑑定過失責任，核無必
    必要，併予敘明。綜上，被告在本院未提出其他有利之證據
    及辯解，其上訴無理由，應予駁回。
三、末查被告已與被害人達成和解，有和解書附卷可稽，本院審
    酌被告未曾因故意犯罪受有期徒刑以上刑之宣告，此有台灣
    高等法院前科紀錄表附卷可稽，本件係受二年以下有期徒刑
    之宣告，認以暫不執行為適當，爰宣告緩刑二年，以勵自新
    。
四、據上論斷，應依刑事訴訟法第三百七十三條、第三百六十八
    條、刑法第七十四條第一項第一款判決如主文。
本案經檢察官李月治到庭執行職務。
中    華    民    國    99    年    12    月    9     日
            刑事第六庭    審判長法  官  李  文  雄
                                法  官  陳  如  玲
                                法  官  蔡 王 金 全
上列正本證明與原本無異。
不得上訴。
                                書記官  金  珍  華
中    華    民    國    99    年    12    月    9     日

司法院資訊處製作；財團法人民間司法改革基金會備份。
